【裁判字號】    99,訴,1049
【裁判日期】    990730
【裁判案由】    搶奪等
【裁判全文】
臺灣臺北地方法院刑事判決              99年度訴字第1049號
公  訴  人  臺灣臺北地方法院檢察署檢察官
被      告  戊○○
            丙○○
上列被告等因搶奪等案件，經檢察官提起公訴（99年度偵字第
14466號），於本院準備程序進行中，被告等先就被訴事實為有
罪之陳述，經合議庭裁定由受命法官獨任進行簡式審判程序，判
決如下：
    主  文
戊○○共同竊盜，累犯，處有期徒刑伍月，扣案之機車鑰匙壹把
沒收；又共同意圖為自己不法之所有，而搶奪他人之動產，累犯
，處有期徒刑貳年陸月。應執行有期徒刑貳年玖月，扣案之機車
鑰匙壹把沒收。
丙○○共同竊盜，累犯，處有期徒刑捌月，扣案之機車鑰匙壹把
沒收；又共同意圖為自己不法之所有，而搶奪他人之動產，累犯
，處有期徒刑貳年。應執行有期徒刑貳年陸月，扣案之機車鑰匙
壹把沒收。
    事  實
一、戊○○有竊盜、搶奪、毒品等前科，最近1次因搶奪案件，
    於民國（下同）95年間，經本院以94年度訴字第527號判處
    有期徒刑2年4月確定，嗣經減刑為有期徒刑1年2月，於98年
    3月24日縮短刑期假釋出監，並於98年7月17日假釋付保護管
    束期滿執行完畢；丙○○有毒品、竊盜、搶奪等前科，最近
    1次因竊盜案件，於95年7月20日經臺灣板橋地方法院以95年
    度簡字第3175號判處有期徒刑6月確定，嗣經減刑為有期徒
    刑3月，於98年12月23日縮短刑期執行完畢。詎其二人均不
    知悔改，因缺錢花用，共同基於意圖為自己不法所有之犯意
    聯絡，先於99年6月18日下午5時許，前往位於臺北縣鶯歌鎮
    ○○路60 號鶯歌火車站旁之停車格，見丁○○所有、置放
    該處之車牌號碼PNB—266號重型機車，無人看管之際，推由
    戊○○把風，丙○○則持自備之機車鑰匙將之竊取得手，作
    為行搶之交通工具。嗣於同日晚上7時30分，由戊○○騎乘
    上揭竊得之機車搭載丙○○，伺機尋找下手對象，行經臺北
    市○○區○○路與峨嵋街口，見乙○○獨自行走於路邊，認
    有機可乘，即推由戊○○趁乙○○不備之際，搶奪乙○○所
    有之皮包1 只（內有黑色零錢小皮包、咖啡色皮夾、銀行提
    款卡2張、新台幣200元）得手，隨即駕車逃逸。二人於得手
    後再接續於同日晚上8時許，由丙○○騎乘上揭機車搭載戊○○，行經臺北市○○區○○街1段88號前，復見甲○○與
    張萍菊推著乘坐輪椅之陳三夌行走於路邊，又推由戊○○下
    手行搶甲○○所有之包包1只，因甲○○緊抓包包不放，始
    未得逞，隨即遭路人上前將上揭機車踢倒，又將戊○○及丙○○壓制在地，並報警處理，始查悉上情。
二、案經丁○○、乙○○、甲○○訴由臺北市政府警察局中正第
    一分局報告臺灣臺北地方法院檢察署檢察官偵查起訴，於本
    院準備程序進行中，戊○○、丙○○先就被訴事實為有罪之
    陳述，經合議庭裁定由受命法官獨任進行簡式審判程序。
    理  由
壹、程序部分：
一、本件被告戊○○、丙○○所犯之罪，其法定刑均為7年以下
    有期徒刑，且非死刑、無期徒刑或最輕本刑有期徒刑3年以
    上之罪，亦非高等法院管轄第一審案件，且於準備程序進行
    中，被告等先就被訴事實為有罪之陳述，經告知被告簡式審
    判程序之旨，並聽取檢察官、被告之意見後，本院合議庭裁
    定由受命法官進行簡式審判程序，是本件之證據調查，依刑
    事訴訟法第273條之2規定，不受同法第159條第1項、第161
    條之2、第161條之3、第163條之1及第164條至第170條規定
    之限制，合先敘明。
二、被告二人於警、偵訊之供述，均非出於強暴、脅迫、利誘、
    詐欺、疲勞訊問、違法羈押或其他不正方法取得，依刑事訴
    訟法第156條第1項、第158條之2皆得採為證據。
三、按被告以外之人於審判外之陳述，雖不符前4條之規定，而
    經當事人於審判程序同意做為證據，法院審酌該言詞陳述或
    書面陳述作成時之情況，認為適當者，亦得為證據。當事人
    、代理人或辯護人於法院調查證據時，知有第159條第1項不
    得為證據之情形，而未於言詞辯論終結前聲明異議者，視為
    有前項之同意，為刑事訴訟法第159條之5所明定。證人丁○○、乙○○、甲○○、張萍菊、陳三夌分別於警、偵訊之供
    、證述，被告於審判期日均表示無意見，上開人等於警訊之
    供述本院認為適當，依上述規定，得為證據；證人丁○○、
    甲○○等於偵查中具結證述，核無顯不可信知其況，依同法
    第159條之1第2項得為證據。
四、後列非供述證據，均非違法取得之證據，且或係從事業務之
    人於業務上製作之證明文書、記錄文書，核無顯不可信情況
    ，故依同法第158條之4反面解釋、第159條之4第2款得為證
    據。
貳、實體部分：
一、訊據被告戊○○、丙○○2人對上開事實均坦承不諱，核與
    證人即告訴人丁○○、乙○○、甲○○迭於警訊、偵查中指
    訴之情節相符，並經當時目睹被告2人搶奪告訴人甲○○皮
    包過程之證人張萍菊、陳三夌於警訊中證述屬實，此外復有
    贓物認領保管單2紙在卷可稽，並有扣案之機車鑰匙1把可資
    佐證，足以認定被告2人前開出於任意性之自白均與事實相
    符。本件事證明確，被告2人之犯行均堪以認定，均應依法
    論科。
二、核被告2人所為，均係犯刑法第320條第1項之竊盜罪、同法
    第325條第1項之搶奪罪。查被告2人於密集之時間內（僅相
    隔30分鐘左右），先後實施搶奪及強奪未遂行為，均係基於
    同一決意而為之數個舉動，依一般社會健全之觀念，難以強
    行分開，要屬接續犯之實質上一罪，應予包括之評價，而論
    以單一之搶奪既遂罪，公訴人就此搶奪、搶奪未遂部分認應
    分論併罰云云，尚有誤會，應予指明。被告2人就上開竊盜
    、搶奪既遂犯行間，有犯意聯絡及行為分擔，皆為共同正犯
    ，且2人所犯上開二罪，犯意各別，構成要件互殊，應予分
    論併罰。再被告2人分別有如事實欄所示之前科執行情形，
    有臺灣高等法院被告前案紀錄表2份附卷可按，渠二人於前
    案有期徒刑之執行完畢後，5年以內故意再犯本件有期徒刑
    以上之罪，皆為累犯，依法均加重其刑。爰審酌被告2人身
    強力壯，均有竊盜、搶奪前科，素行不良，前案執行完畢後
    仍不思改過向善，循正途賺取所需，竟因一時缺錢，而以上
    開非法手段，竊取他人機車以為作案工具，復搶奪他人之財
    物，造成被害人等心理驚嚇，亦使社會大眾惶惶不安，嚴重
    破壞社會治安，所為實應予以嚴厲非難，惟念渠等犯後尚能
    坦承犯行，深表悔悟，暨其於上揭犯罪中之分工程度，告訴
    人丁○○、乙○○所遭竊或遭搶奪之財物，均已各自領回之
    情，亦有贓物認領保管單2張附卷可考，及被害人所受損害
    程度等一切情狀，爰分別量處如主文所示之刑，並均定其應
    執行之刑，以資儆懲。又按行為人所犯為數罪併罰，其中之
    一罪雖得易科罰金，但因與不得易科之他罪合併處罰之結果
    ，於定執行刑時，祇須將各罪之刑合併裁量，不得易科罰金
    合併執行（司法院大法官會議釋字第14 4號解釋意旨參照）
    ，而被告所犯上開部分之罪雖得易科罰金，但因與不得易科
    之其他犯罪合併處罰之結果，本院於定執行刑時，自均不得
    諭知易科罰金，併此敘明。
三、扣案機車鑰匙1把，係被告丙○○所有，且係供與被告戊○○共犯本件竊盜罪所用之物，業據被告丙○○於本院審理時
    供陳無訛，爰依刑法第38條第1項第2款規定諭知沒收。
參、據上論斷，應依刑事訴訟法第273條之1、第299條第1項前段
    ，刑法第28條、第320條第1項、第325條第3項、第1項、第
    47條第1項、第51條第5款、第38條第1項第2款，刑法施行法
    第1條之1，判決如主文。
本案經檢察官蔡甄漪到庭執行職務。
中    華    民    國    99    年    7     月    30    日
                  刑事第十二庭  法  官  曾正龍
上正本證明與原本無異。
如不服本判決應於收受送達後10日內向本院提出上訴書狀，並應
敘述具體理由；其未敘述上訴理由者，應於上訴期間屆滿後20日
內向本院補提理由書（均須按他造當事人之人數附繕本）「切勿
逕送上級法院」。告訴人或被害人如對於本判決不服者，應具備
理由請求檢察官上訴，其上訴期間之計算係以檢察官收受判決正
本之日期為準。
                                書記官  黃馨慧
中    華    民    國    99    年    7     月    30    日
附錄本案論罪科刑法條全文：
中華民國刑法第320條（普通竊盜罪、竊佔罪）
意圖為自己或第三人不法之所有，而竊取他人之動產者，為竊盜
罪，處5年以下有期徒刑、拘役或5百元以下罰金。
意圖為自己或第三人不法之利益，而竊佔他人之不動產者，依前
項之規定處斷。
前二項之未遂犯罰之。
中華民國刑法第325條（普通搶奪罪）
意圖為自己或第三人不法之所有，而搶奪他人之動產者，處6月
以上5年以下有期徒刑。
因而致人於死者，處無期徒刑或7年以上有期徒刑，致重傷者，
處3年以上10年以下有期徒刑。
第1項之未遂犯罰之。

司法院資訊處製作；財團法人民間司法改革基金會備份。
